臺灣臺北地方法院交通事件裁定　　　　　　　　　　九十一年度交聲字第六一五號
　　異議人即　甲○○
　　受處分人
右列異議人即受處分人因違反道路交通管理處罰條例案件，對於交通部公路總局臺北
區監理所中華民國九十一年三月二十七日所為之處分（原處分案號：北監五字第裁四
０－Ｃ00000000號），聲明異議，本院裁定如左：
    主      文
異議之聲明駁回。
    理      由
一、按「禁止停車」標線為黃實線，劃設該標線之路段禁止車輛於每日上午七時至晚
    間八時停車，道路交通標誌標線號誌設置規則第一百六十八條第二項第四項定有
    明文。又汽車駕駛人駕駛汽車，應遵守道路交通標誌、標線、號誌之指示，於其
    停車時，不得在設有禁止停車標線處所停車，道路交通安全規則第九十條前段及
    第一百十二條第一項第四款均有規定。汽車駕駛人停車時，有在設有禁止停車標
    線處所停車之情形者，處新臺幣六百元以上一千二百元以下罰鍰，道路交通管理
    處罰條例第五十六條第一項第四款亦有處罰規定。
二、交通部公路總局臺北區監理所原處分意旨以：本件受處分人甲○○所有車號ＧＡ
    －００五八號自用小客貨車，於民國九十年十二月十三日晚上七時十八分許，停
    在臺北縣板橋市○○路○段劃設有禁止停車黃色實線之路段上，為臺北縣警察局
    板橋分局小隊長陳宗海拍照取證，並以受處分人所有之車輛有違反道路交通管理
    處罰條例第五十六條第一項第四款在劃有禁止停車標線路段停車之行為，逕行掣
    單舉發，經將舉發單送達受處分人，受處分人雖於舉發通知單上所載應到案日期
    九十年十二月二十七日以前向原處分機關提出申訴，謂雖違規停車在黃線路段上
    ，但該車是處於暫停上下貨之狀態，因之對於拖吊處分不服，經原處分機關函請
    舉發單位調查結果，仍認受處分人有前開違規行為，原處分機關乃依前揭道路交
    通管理處罰條例第五十六條第一項第四款及違反道路交通管理事件統一裁罰標準
    表之規定，裁處受處分人罰鍰九百元。
三、異議人聲明異議意旨略以：因被舉發違規路段交通設施不足，我在不得已之情況
    下暫時停車上下貨，竟遭逕行舉發及違規拖吊，之後，我為此不當之行政處分付
    出極大心力，希能撤銷原處分等語。經查，異議人所有車號ＧＡ－００五八號自
    用小客貨車於上開時、地違規停車之事實，為異議人所不爭執，並經舉發單位臺
    北縣警察局板橋分局函敘明確，且有舉發之照片一張附卷可稽，是異議人所有之
    車輛停放在黃實線禁止停車路段之事實，應堪以認定。從而，異議人於應到案日
    期前提出申訴，原處分機關依道路交通管理處罰條例第五十六條第一項第四款及
    違反道路交通管理事件統一裁罰標準表之規定裁處罰鍰九百元，核無違誤，其異
    議之聲明為無理由，應予駁回。至異議人對於舉發單位之逕行舉發及依道路交通
    管理處罰條例第五十六條第二項規定使用民間拖吊車拖離違規停放之車輛，並收
    取移置費之處分，均未考量該違規路段交通設施不足，其僅係臨時停車上下貨之
    不得已狀況，行政處分顯屬不當等情，因原處分機關之上開裁罰處分既無違法，
    已如前述，而移置違規車輛收取費用之處分亦不在原處分機關裁決處分之範圍內
    ，本院自不得予以審酌，均附予敘明。
據上論斷，應依道路交通案件處理辦法第十九條裁定如主文。
中      華      民      國    九十一    年      十      月    三十一    日
                                    臺灣臺北地方法院交通法庭
                                        法  官  朱夢蘋
右正本證明與原本無異。
如不服本裁定，應於裁定送達後五日內向本院提出抗告狀。
                                        書記官  周小玲
中      華      民      國    九十一    年      十一    月       五    日
